【裁判字號】    97,交抗,264
【裁判日期】    971027
【裁判案由】    聲明異議
【裁判全文】
臺灣高等法院臺南分院交通事件裁定    97年度交抗字第264號
抗  告  人  甲○○
上列抗告人因違反道路交通管理處罰條例案件，不服臺灣臺南地
方法院中華民國97年9月22日裁定（97年度交聲字第801號），提
起抗告，本院裁定如下：
    主  文
抗告駁回。
    理  由
一、本件抗告意旨略以：道路交通管理處罰條例第56條第1項第6
    款規定：「不依順行方向，或不緊靠道路右側，或併排停車
    ，或單行道不緊靠路邊停車。」，依上開規定反面解釋，單
    行道緊靠路邊停車即不違反規定。原裁定對本案發生地，位
    於單行道旁的路邊停車位既已確認，卻又對法律有關單行道
    停車之規定略而不提，顯然違法，請撤銷原裁定云云。
二、原處分意旨略以：抗告人即受處分人甲○○所有之車牌號碼
    D2-4985號自小客車，於民國97年6月30日14時58分許，在台
    南市○○街009號停車格，因有未依規定位置停車之違規行
    為，經臺南市警察局交通隊員警予以逕行舉發，嗣交通部公
    路總局嘉義區監理所臺南監理站，以異議人違規事實明確，
    乃依道路交通管理處罰條例第56條第1項第9款之規定，裁處
    異議人罰鍰新臺幣600元。
三、原裁定意旨略以：由舉發機關所提出之3幀照片觀之，異議
    人係逆向停車，且其違規停車地點係「台南市○○街009號
    停車格」，因此，異議人之違規行為係不依順行方向停車，
    其所觸犯之法條應為道路交通管理處罰條例第56條第1項第6
    款，而非同條例第56條第1項第9款之規定，故移送機關就舉
    發機關於上開舉發違反道路交通管理事件通知單上舉發違反
    法條欄誤載為：「道路交通管理處罰條例第56條第1項第9款
    」之疏漏，並未依循違反道路交通管理事件統一裁罰基準及
    處理細則第30條第1項之相關規定加以審查，並要求舉發單
    位補正查明，即逕以前述違規事實明確，而依道路交通管理
    處罰條例第56條第1項第9款對異議人處以法定罰鍰新台幣
    600元之處分，經核於法並非適當。本件原裁決處分既有前
    述違法情形，故應由法院裁定將原處分撤銷。按汽車駕駛人
    停車時，不依順行方向者，處新台幣600元以上1,200元以下
    罰鍰，道路交通管理處罰條例第56條第1項第6款定有明文，
    而異議人確曾有於上開時、地將車輛逆向停放在停車格之違
    規行為，已如前述，則法院仍應依道路交通管理處罰條例第
    56條第1項第6款之規定，並參酌違反道路交通管理事件統一
    裁罰基準表之相關內容，另處異議人罰鍰新台幣六百元之處
    分，以資適法。
四、按道路交通安全規則第112條第2項規定，停車時應依車輛順
    行方向緊靠道路右側，但單行道應緊靠路邊停車。其右側前
    後輪胎外側距離緣石或路面邊緣不得逾四十公分，在單行道
    左側停車時，比照辦理。次按汽車駕駛人不依順行方向，或
    不緊靠道路右側，或併排停車，或單行道不緊靠路邊停車者
    ，處新台幣（下同）600元以上1200元以下罰鍰，道路交通
    管理處罰條例第56條第1項第6款定有明文。
五、經查：
  (一)抗告人所有之車牌號碼D2-4985號自小客車，於97年6月30日
    14時58分許，在台南市○○街009號停車格有未依規定位置
    停車之違規行為，有臺南市警察局97年6月30日南市警交字
    第S00000000號舉發違反道路交通管理事件通知單1紙及違規
    採證照片3幀附卷可稽，其停車時不依順行方向之違規行為
    ，至為明確，異議人對於其所有上開自用小客車曾在上開地
    點有不依順行方向停車之事實亦不否認，是抗告人所有之該
    輛自用小客車有於前開時、地有違規停車之事實，堪予認定
    。
  (二)按停車，係指車輛停放於道路兩側或停車場所而不立即行駛
    ，依前開規定，汽車停車時，不得併排停車，停車時應依車
    輛順行方向並緊靠道路右側，但單行道應緊靠路邊停車。即
    單行道仍應依順行方向並緊靠路邊停車，非如抗告意旨所指
    ，單行道緊靠路邊停車即不違反規定，蓋道路交通管理處罰
    條例第56條第1項第6款之規定，以有各該違規行為之一者，
    即屬成立，抗告意旨以其停車於單行道旁的路邊停車位，符
    合單行道緊靠路邊停車之規定，即認並無違規停車之事實，
    容有誤會，所辯理由並無可採。
六、綜上所述，原審裁定以抗告人確曾有於上開時、地將車輛逆
    向停放在停車格之違規行為，依道路交通管理處罰條例第56
    條第1項第6款之規定，並參酌違反道路交通管理事件統一裁
    罰基準表之相關內容，以抗告人停車時，不依順行方向停車
    ，裁處罰鍰新台幣600元，經核於法並無違誤，抗告人仍執
    前詞，任意指摘原裁定不當，求予撤銷改判，為無理由，應
    予駁回。
七、據上論結，應依道路交通案件處理辦法第26條、刑事訴訟法
    第412條，裁定如主文。
中    華    民    國    97    年    10    月    27    日
                  刑事第四庭    審判長法  官  吳志誠
                                      法  官  陳珍如
                                      法  官  羅心芳
以上正本證明與原本無異。
不得再抗告。
                                      書記官  蔡振豐
中    華    民    國    97    年    10    月    29    日


司法院資訊處製作；財團法人民間司法改革基金會備份。
